臺灣彰化地方法院交通事件裁定　　　 96年度交聲字第178號
移送機關　交通部公路總局臺中區監理所彰化監理站
異議人即
受處分人　甲○○
上列受處分人因違反道路交通管理處罰條例案件，對於交通部公
路總局臺中區監理所彰化監理站中華民國96年2 月7 日所為之處
分（彰監四字第裁64-I00000000號裁決書），聲明異議，本院裁
定如下：
    主  文
異議駁回。
    理  由
一、按汽車駕駛人駕駛汽車，應遵守道路交通標誌、標線、號誌
    之指示；汽車行駛至交岔路口，其行進、轉彎，應遵守燈光
    號誌或交通警察之指示，道路交通安全規則第90條前段定有
    明文。且汽車駕駛人，行經有燈光號誌管制之交岔路口闖紅
    燈者，處新臺幣一千八百元以上五千四百元以下罰鍰，道路
    交通管理處罰條例第53條第1 項亦有明文規定。
二、本件聲明異議意旨略以：受處分人即異議人甲○○係因該路
    口僅設置三色號誌燈，並無左右轉燈，且該路段車流量大，
    車速快，為顧及安全才會等到紅燈時全部車輛均停下後才左
    轉，並非蓄意貪快而闖紅燈，為此聲明異議，爰請撤銷原處
    分云云。
三、經查：異議人甲○○駕駛其所有車牌號碼ON-1258 號自小客
    車，於民國96年1 月1 日19時26分許，行經彰化縣花壇鄉○
    ○路與學前路時，因有闖紅燈（紅燈左轉）之違規事實，經
    警掣單舉發，此有彰化縣警察局96年1 月1 日彰警交字第I0
    0000000 號舉發違反道路交通管理事件通知書1 紙附卷可稽
    ，且異議人甲○○對此亦不爭執。茲異議人雖以前詞置辯，
    惟按人民違反法律上之義務而應受行政罰之行為，法律無特
    別規定時，雖不以出於故意為必要，仍須以過失為其責任條
    件；但應受行政罰之行為，僅須違反禁止規定或作為義務，
    而不以發生損害或危險為其要件者，推定為有過失，於行為
    人不能舉證證明自己無過失時，即應受處罰，司法院大法官
    會議釋字第275 號解釋甚明。又設置標誌、號誌為公路機關
    之權責，縱異議人認為交通標誌標線號誌之設置有不當或不
    便行車之處，理應向相關主管機關提出建議促其修正改善，
    而於相關主管機關修正前，該標誌仍具效力而應為所有用路
    人遵守，倘駕駛人行車皆以標誌設置不妥當而主張解免違規
    責任，則上開規定豈非形同虛設，無任何實益。本件異議人
    既有前述違規左轉之情事，且其上開所辯並不足以證明其無
    過失，故其本件之違規行為堪以認定。原處分機關援引道路
    交通管理處罰條例第53條第1 項之規定，處異議人新臺幣二
    千七百元之罰鍰，於法並無不合。綜上所述，異議人本件異
    議為無理由，應予駁回。
據上論斷，應依道路交通管理處罰條例第87條第2 項，道路交通
案件處理辦法第19條，裁定如主文。
中　　華　　民　　國　　96　　年　　3 　　月　　6 　　日
                  交通法庭            法  官   郭麗萍
以上正本證明與原本無異。
如不服本裁定，應於裁定送達後5 日內，向本院提出抗告狀 (須
附繕本)。
中　　華　　民　　國　　96　　年　　3 　　月　　7　　日
                                      書記官   張子涵
